臺灣嘉義地方法院刑事判決　　　　　　　　　　　　　　九十三年度訴字第九號
　　公　　訴　　人　臺灣嘉義地方法院檢察署檢察官
　　被　　　　　告　乙○○
　　共同指定辯護人　本院公設辯護人　丁○○
右列被告因強盜等案件，經檢察官提起公訴（九十三年度偵字第一二九七號），本院
判決如左：
    主  文
乙○○共同意圖為自己不法之所有，攜帶兇器，以脅迫至使不能抗拒，而使他人交付
財物，累犯，處有期徒刑捌年。扣案之西瓜刀壹把沒收。
甲○○共同意圖為自己不法之所有，攜帶兇器，以脅迫至使不能抗拒，而使他人交付
財物，處有期徒刑柒年。扣案之西瓜刀壹把沒收。
    事  實
一、乙○○前因違反肅清煙毒條例案件，經台灣臺南地方法院於八十七年二月二十三
    日以八十六年度訴字第一五七０號判處有期徒刑二年二月確定，於民國（下同）
    九十二年十一月十四日因假釋期滿執行完畢。乙○○與甲○○共同意圖為自己不
    法所有之犯意聯絡，於九十三年二月二十日下午三時許，在嘉義市○○路嘉年華
    大樓一樓之「虎克船長遊藝場」前，由乙○○向丙○○佯稱丙○○與其弟弟吵架
    ，要丙○○前去讓其弟弟指認，乙○○即駕駛車號ＵＭＰ─九六七號輕機車後載
    甲○○，丙○○坐中間，載至嘉義市○○路「後花園庭園咖啡廳」旁之空地，乙○○取出身上預藏客觀上足以對人之生命、身體、安全構成威脅之兇器西瓜刀一
    把、甲○○則隨手撿起客觀上足以對人之生命、身體、安全構成威脅之兇器木棍
    一支，並由乙○○嚇令丙○○交出身上財物並轉身做青蛙跳，以此脅迫方式致使
    丙○○不能抗拒，依指示自身上內取出現金新台幣（下同）二百元、香菸一包置
    於地上而交付之及為無義務之青蛙跳，乙○○拿起該二百元及香菸一包後二人旋
    即駕車逃逸，乙○○並將所得財物全部花盡。嗣為警循線查獲，並扣得乙○○所
    有供本件犯罪所用之西瓜刀一把。
二、案經嘉義市警察局第二分局報請臺灣嘉義地方法院檢察署檢察官偵查起訴。
    理  由
一、右揭犯罪事實業據被告分別於警詢（見臺灣嘉義地方法院檢察署九十三年度偵字
    第一二九七號卷第四十二頁至第四十九頁筆錄）、偵查（同上卷第五十一頁至五
    十二頁筆錄）及本院審理中坦承不諱，核與被害人丙○○於警訊及偵查中指述情
    節相符（見警卷及臺灣嘉義地方法院檢察署九十三年度偵字第一二九七號卷第二
    十六頁至第二十七頁筆錄），另有扣押筆錄、扣押物品目錄表、自願同意受搜索
    同意書、被害人丙○○出具之被害報告一份、監視器翻拍相片二張、照片（見警
    卷）、現場照片在卷（見臺灣嘉義地方法院檢察署九十三年度偵字第一二九七號
    卷第五十頁）暨扣案西瓜刀一把足資佐證。足見被告自白與事實相符，本件事證
    明確，其犯行堪以認定。
二、扣案之西瓜刀一把，刀刃長約二十六點四公分，刀刃寬約四公分，刀柄長約十三
    公分，業據本院當庭勘驗無訛，該刀客觀上足以危害人體，為刑法上所稱之兇器
    無疑。核被告乙○○、甲○○所為，均係犯刑法第三百零四條之強制罪、第三百
    三十條第一項之加重強盜罪。被告二人間就上開犯行彼此有犯意聯絡及行為分擔
    ，為共同正犯，又被告二人所犯上開二罪間，有方法結果之牽連關係，應依刑法
    第五十五條之規定，從一重之加重強盜罪論處。另乙○○前因違反肅清煙毒條例
    案件，經台灣臺南地方法院於八十七年二月二十三日以八十六年度訴字第一五七
    ０號判處有期徒刑二年二月確定，於九十二年十一月十四日因假釋期滿執行完畢
    ，為被告乙○○所是認，並有台灣高等法院被告全國前案紀錄表在卷可按，五年
    以內再犯有期徒刑之本罪，為累犯，依法加重其刑。爰審酌被告乙○○有前案紀
    錄，素行不佳，甲○○前無不良素行紀錄，二人均年富力盛，不思積極進取，竟
    貪圖財物致罹刑典，敗壞社會風氣，嚴重影響社會治安，犯罪之動機、目的、方
    法，所得財物不多，尚能坦承罪愆之態度等一切情狀，分別量處如主文所示之刑
    ，以示懲儆。
三、另扣案之西瓜刀一把，係被告乙○○所有且為其供犯罪所用之物，應依刑法第三
    十八條第一項第二款予以宣告沒收；另木棍一支，據被告及告訴人均稱係當場於
    地上所拾取，顯非被告所有，且經警帶同被告前往丟棄地點搜尋，已無法尋得，
    足見已滅失無疑，爰不為沒收之諭知。
據上論斷，應依刑事訴訟法第二百九十九條第一項前段、刑法第二十八條、第三百零
四條、第三百三十條第一項、第五十五條、第四十七條、第三十八條第一項第二款，
罰金罰鍰提高標準條例第一條判決如主文。
本案經檢察官陳昭廷到庭執行職務
中    華    民    國      九十三        年      三      月    三十一    日
                              臺灣嘉義地方法院刑事第三庭
                                  審判長  法  官  沈福財
                                          法  官  朱美璘
                                          法  官  陳端宜
右正本證明與原本無異。
如不服本判決，應於判決送達後十日內向本院提出上訴狀( 應附繕本 )。告訴人或被
害人如對於本判決不服者，應具備理由請求檢察官上訴，其上訴期間之計算係以檢察
官收受判決正本之日期為準。
中    華    民    國      九十三        年      三      月    三十一    日
                                          書記官  陳秀麗
附錄法條：
刑法第三百二十八條第一項
意圖為自己或第三人不法之所有，以強暴、脅迫、藥劑、催眠術或他法，至使不能抗
拒，而取他人之物或使其交付者，為強盜罪，處五年以上有期徒刑。
刑法第三百三十條第一項
刑法第三百三十條第一項
犯強盜罪而有第三百二十一條第一項各款情形之一者，處七年以上有期徒刑。
前項之未遂犯罰之。
刑法第三百零四條：
以強暴、脅迫使人行無義務之事或妨害人行使權利者，處三年以下有期徒刑、拘役或
三百元以下罰金。
前項之未遂犯罰之。
